# 借款费用资本化率

提问人：cathleen75 时间：2014-04-02 23:30:37
请教：
房地产企业，需要计算当期资本化的借款费用金额和资本化率。
各个子公司单独计算完了。合并的时候资本化金额可以直接相加，合并的资本化率如何计算呢，谢谢！

回答人：chenyiwei
资本化率仅适用于一般借款，且是针对单个资产项目计算的。如果不同子公司的开发项目不同，则合并报表层面分别披露不同项目的不同资本化率即可，无需在合并报表层面重新计算一个统一的资本化率。